臺灣高等法院民事裁定
110年度聲再字第208號
聲  請  人  鄒忠義

上列聲請人因與相對人劉秀番（即劉秀香之繼承人）間請求返還
土地等事件，對於中華民國110年1月29日本院確定裁定（110年
度原再易字第2號）、110年7月27日本院確定裁定（110年度聲再
字第128號），聲請再審，本院裁定如下：
    主  文
聲請駁回。
聲請訴訟費用由聲請人負擔。
    理  由
一、按聲請再審，依民事訴訟法第507條準用同法第500條第1項
    、第2項規定，應於30日之不變期間內為之。前項期間，自
    裁定確定時起算，裁定於送達前確定者，自送達時起算；其
    再審之理由發生或知悉在後者，均自知悉時起算。但自裁定
    確定後已逾5年者，不得提起；並應依同法第507條準用同法
    第501條第1項第4款規定，以訴狀表明再審理由及關於再審
    理由並遵守不變期間之證據。故聲請再審主張其再審之理由
    知悉在裁定確定後而應自知悉時起算其不變期間者，應就其
    主張之事實負舉證責任，並於書狀表明遵守不變期間之證據
    ，其未表明者，審判長無庸命其補正，即得以其聲請為不合
    法，逕以裁定駁回之。次按聲請再審，應以有民事訴訟法第
    496條第1項各款或第497條、第498條規定之原因為限，此原
    因亦即再審理由，必須以訴狀中表明之（見同法第507條準
    用同法第501條第1項第4款），否則其聲請即屬不合法，毋
    庸命其補正，逕以裁定駁回之。如再審訴狀，僅云原確定裁
    定有不備理由，及未斟酌其所提出之證據之違法情形，並未
    表明任何法定再審原因，依上開說明，顯難認其聲請再審為
    合法（最高法院70年台再字第35號判例意旨可參）。
二、經查：
　㈠本件聲請人對於民國110年1月29日本院110年度原再易字第2
    號確定裁定（下稱2號裁定）聲請再審，惟該裁定於110年2
    月19日送達聲請人並確定在案等情，有2號裁定及本院書記
    官辦案進行簿可稽（見本院卷第53至54、59頁），聲請人遲
    於110年8月23日始對2號裁定聲請再審，有蓋有本院收文戳
    章之陳報狀在卷可憑（見本院卷第3頁），已逾30日之不變
    期間，聲請人復未表明其遵守不變期間之證據，依上開規定
    ，此部分聲請自非合法。
　㈡聲請人對於本院110年度聲再字第128號確定裁定（下稱128號
    裁定）聲請再審，經檢視其陳報狀所載內容，係一再以：法
    官審理案件應依證據審案，本案起訴狀是偽造，為何法官不
    知？本案並不單純，懷疑是否有所關說？法官未經詳加事實
    調查是否違背法令？未依法規以事證調查之判決書、訴訟費
    用裁定是否合法等詞，反覆指摘128號裁定之前確定判決（
    即本院110年度原上易字第2號確定判決）認定事實有誤，對
    所聲明不服之128號裁定，則陳稱：對於駁回再審難以接受
    ，為何法官不求事實求證而以不實文字恐嚇百姓且不許救濟
    云云（見本院卷第3頁），並未表明以民事訴訟法第496條第
    1項各款或第497條、第498條之何者為再審理由，並主張合
    於前開法定再審事由之具體情事，揆諸前開說明，顯難認此
    部分再審之訴為合法，本院無庸命其補正，應逕以裁定駁回
    之。
三、據上論結，本件再審之聲請均為不合法，爰裁定如主文。
中　　華　　民　　國　　110 　年　　10　　月　　29 　 日
                  民事第二十三庭
                        審判長法  官  張松鈞
         　　　 　　　　　　　法  官　楊舒嵐
        　　　　　　　　　　　法  官　許勻睿
正本係照原本作成。
不得抗告。
中　　華　　民　　國　　110 　年　　11　　月　　1 　　日

     　　　　　　　　　　　　 書記官  秦湘羽